臺灣士林地方法院交通事件裁定　　　　100年度交聲字第896號
原處分機關　臺北市交通事件裁決所
異　議　人
即受處分人　謝孝仁
上列異議人即受處分人因違反道路交通管理處罰條例案件，對於
臺北市交通事件裁決所民國100 年8 月15日北市裁罰字第裁00-0
00000000號裁決聲明異議（原舉發單號：臺北市政府警察局舉發
違反道路交通管理事件通知單北市警交大字第A00XAZ800 號、AE
Z225172 號），本院裁定如下：
    主  文
異議駁回。
    理  由
一、按駕駛人駕駛汽車，應遵守道路交通標誌、標線、號誌之指
    示，並服從交通指揮人員之指揮，汽車行駛至交岔路口，應
    遵守燈光號誌或交通指揮人員之指揮，道路交通安全規則第
    90條及第102條第1項第1款分別定有明文。次按汽車駕駛人
    ，行經有燈光號誌管制之交岔路口闖紅燈者，處新臺幣（下
    同）1,800元以上5,400元以下罰鍰，並記違規點數3點；前
    項紅燈右轉行為者，處600元以上1,800元以下罰鍰，並記違
    規點數3點，道路交通管理處罰條例第53條第1項、第2項、
    第63條第1項第3款分別定有明文。同條例第63條第3項前段
    並規定：汽車駕駛人在6個月內，違規記點共達6點以上者，
    吊扣駕駛執照1個月。
二、原處分意旨略以：異議人即受處分人謝孝仁（下稱異議人）
    於民國100 年4 月27日上午10時3 分許，駕駛車牌號碼012-
    CVJ 號重型機車（下稱本案機車）於臺北市○○區○○街「
    紅燈右轉」，經警攔停舉發違規，爰依道路交通管理處罰條
    例第53條第2 項之規定，處罰鍰600 元，並依同條例第63條
    第1 項第3 款之規定，記違規點數3 點（臺北市政府警察局
    舉發違反道路交通管理事件通知單北市警交大字第A00XAZ80
    0 號）；異議人又於100 年7 月2 日上午12時30分許，駕駛
    本案機車於臺北市士林區○○○路○ 段與忠誠路口「紅燈迴
    轉」，經警攔停舉發違規，爰依道路交通管理處罰條例第53
    條第1 項之規定，處罰鍰1,800 元，並依同條例第63條第1
    項第3 款之規定，記違規點數3 點（臺北市政府警察局舉發
    違反道路交通管理事件通知單北市警交大字第AEZ225172 號
    ）。異議人於6 個月內記違規點數共達6 點，爰依道路交通
    管理處罰條例第63條第3 項規定裁處吊扣駕駛執照1 個月等
    語。
三、異議意旨略以：異議人2 次違規皆為無心之過，且當時地形
    路況易使人沒注意到而違規，伊本不知道交通違規扣點制度
    及6 個月內被扣滿6 點就要吊照1 個月之規定，伊已經上過
    道路交通安全講習課，以後會遵守行車規定，因平時出入皆
    需使用機車，懇請不要再處吊扣駕照1 個月之處分云云。
四、經查：
  (一)異議人分別於前開時地駕駛本案機車「紅燈右轉」及「紅燈
    迴轉」而違規等情，業據異議人自承無訛，並有臺北市政府
    警察局舉發違反道路交通管理事件北市警交大字第A00XAZ80
    0 號、AEZ225172 號通知單影本附卷可稽，是此部分事實，
    首堪認定。
  (二)異議人雖以前詞置辯，然查：
  1.異議人對於其2 次違規行為確實違反道路交通安全規則，業
    已坦承不諱，並經本院認定如前，而舉發員警及裁罰機關對
    其2 次違規行為，均分別裁處法定下限之600 元及1,800 元
    罰鍰，顯見已考量異議人所陳其並非故意違規，僅係一時無
    心之過等情形；又道路交公管理處罰條例第63條第1 項第3
    款將違反同條例第53條之違規行為一律規定應記違規點數3
    點，考其立法理由，係立法者認為此種違規行為係屬惡性嚴
    重之違規行為，故需加重違規記點以為防範，則臺北市交通
    事件裁決所依前揭規定對異議人2 次違規行為所作成之裁處
    ，核無不法之情事。
  2.次查，道路交通管理處罰條例第63條第3 項有關駕駛人6 個
    月內違規記點共達6 點以上即應吊扣駕駛執照1 個月之規定
    ，旨在藉由吊扣駕駛執照之處分，適度矯正違規駕駛人之不
    良行車習慣，此係立法者考量我國道路交通實務暨國人行車
    習慣後，認為同一駕駛人於6 個月內累積違規記點達6 點以
    上者，應認其經相關行政處罰後仍難改正不良之駕駛習慣，
    或其不良駕駛行為之程度確實較為嚴重，有處以吊扣其駕駛
    執照1 個月之處罰以給予警惕並適度維護道路交通安全之必
    要。且道路交通相關單位依據上開規定對違規之駕駛人處以
    吊扣駕駛執照1 個月之裁罰，本屬其依據法令規定之職權所
    為之行政處分行為，基於權力分立原則，除非有明顯且重大
    之違誤，本院要難逕指不當而為變更。準此，本件異議人既
    確有符合前揭規定之違規行為，原處分機關復依法作成吊扣
    駕駛執照之裁處，自難認該裁處有何重大明顯之瑕疵存在。
五、綜上所述，異議人分別於上揭時地駕駛本案機車，確有「紅
    燈右轉」及「紅燈迴轉」之違規行為，從而原處分機關依道
    路交通管理處罰條例第53條第1項、第2項、第63條第1項第3
    款之規定，裁處異議人罰鍰600元、1,800元，並各記違規點
    數3點，再依同條例第63條第3項前段之規定，裁處吊扣異議
    人駕駛執照1個月，均核無違誤。本件聲明異議為無理由，
    應予駁回。
據上論斷，應依道路交通事件處理辦法第18條，裁定如主文。
中    華    民    國   100    年    9     月    26    日
                        交通法庭法  官  蘇怡文
以上正本證明與原本無異。
如不服本裁定應於送達後 5日內向本院提出抗告狀。
                                書記官  朱俶伶
中    華    民    國   100    年    9     月    27    日